【裁判字號】    95,上訴,1549
【裁判日期】    950831
【裁判案由】    毒品危害防制條例
【裁判全文】
臺灣高等法院臺中分院刑事判決        95年度上訴字第1549號
上  訴  人
即  被  告  乙○○
                    （現在臺灣彰化監獄彰化分監執行中）
上列上訴人因毒品危害防制條例案件，不服臺灣彰化地方法院95
年度訴字第660號中華民國95年5月22日第一審判決（起訴案號：
臺灣彰化地方法院檢察署95年度毒偵字第311號 ），提起上訴，
及檢察官移送併辦（臺灣彰化地方法院檢察署95年度毒偵字第22
08號），本院判決如下：
    主  文
原判決撤銷。
乙○○連續施用第一級毒品，處有期徒刑壹年。扣案之注射針筒
參支、鏟管壹支、塑膠袋參個，均沒收。
    事  實
一、乙○○前於民國92年間因施用毒品案件，經臺灣彰化地方法
    院以92年度毒聲字第1329號裁定送勒戒處所觀察、勒戒後，
    認有繼續施用毒品之傾向，經臺灣彰化地方法院以92年度毒
    聲字第1539號裁定令入戒治處所施以強制戒治，並以93年度
    毒聲字第10號裁定停止戒治付保護管束，於93年7月22日保
    護管束期滿視為強制戒治執行完畢，經臺灣彰化地方法院檢
    察署檢察官於93年8月31日以93年度毒偵字第1949號、93年
    度戒毒偵字第272號為不起訴處分確定；復於94年間因施用
    第一級毒品海洛因案件，經臺灣彰化地方法院於94年11月24
    日以94年度訴字第1897號刑事判決判處有期徒刑9月，並於
    94年12月22日確定（現執行中）。詎其不知悔改，明知海洛
    因業經公告為毒品危害防制條例第2條第2項所列管之第一級
    毒品，不得非法持有、施用，復基於施用第一級毒品海洛因
    之概括犯意，於前揭強制戒治執行完畢釋放後5年內，自94
    年11月26日下午約5、6時許起，至95年4月13日下午1時分許
    止，在其位於彰化縣鹿港鎮溝墘里溝尾巷22號舊居處、彰化
    縣伸港鄉○○村○○路97巷18弄2號住處等地，將海洛因摻
    水以注射針筒注入體內之方式，平均每3、4日施用1次，連
    續施用第一級毒品海洛因多次。嗣於95年1月14日下午2時50
    分，經警在彰化縣鹿港鎮溝墘里溝尾巷22號前臨檢查獲，並
    扣得其所有供施用海洛因所用之注射針筒1支，且於95年1月
    14日下午3時30分採尿送驗後，呈嗎啡陽性反應。復於95年4
    月16日下午5時50分許，經警持臺灣彰化地方法院核發之搜
    索票，在彰化縣伸港鄉○○村○○路97巷18弄2號搜索，扣
    得其所有供施用海洛因所用之注射針筒2支、鏟管1支、塑膠
    袋3個，並採尿送驗後，呈嗎啡陽性反應。
二、案經彰化縣警察局鹿港分局報請臺灣彰化地方法院檢察署檢
    察官偵查起訴及移送本院併案審理。
    理  由
一、訊據上訴人即被告乙○○（以下稱被告）對其於上揭時、地
    ，連續施用第一級毒品海洛因之事實，均坦承不諱，復有被
    告所有供施用第一級毒品海洛因之注射針筒3支、鏟管1支、
    塑膠袋3個，扣案可資佐證。而被告經警採尿送驗結果，呈
    嗎啡陽性反應，有彰化縣衛生局煙毒尿液檢驗成績書、詮昕
    科技股份有限公司濫用藥物尿液檢驗報告各一份，附卷可稽
    。本件事證明確，被告犯行堪以認定。而犯毒品危害防制條
    例第10條施用第一級毒品之罪者，檢察官應先聲請法院裁定
    將被告令送勒戒處所觀察、勒戒，經觀察、勒戒後，認有繼
    續施用毒品傾向者，應由檢察官裁定聲請法院裁定令入戒治
    處所施以強制戒治，且經強制戒治執行完畢釋放後，5年內
    再犯第10條之罪，檢察官應依一般刑事訴訟程序予以起訴論
    罪科刑，此觀諸毒品危害防制條例第20條第1項、第2項、第
    23條第2項前段規定自明。查被告前於92年間因施用毒品案
    件，經臺灣彰化地方法院以92年度毒聲字第1329號裁定送勒
    戒處所觀察、勒戒後，認有繼續施用毒品之傾向，經臺灣彰
    化地方法院以92年度毒聲字第1539號裁定令入戒治處所施以
    強制戒治，並以93年度毒聲字第10號裁定停止戒治付保護管
    束，於93年7月22日保護管束期滿視為強制戒治執行完畢，
    經臺灣彰化地方法院檢察署檢察官於93年8月31日以93年度
    毒偵字第1949號、93年度戒毒偵字第272號為不起訴處分確
    定，有臺灣高等法院被告全國前案紀錄表、臺灣彰化地方法
    院檢察署刑案資料查註紀錄表各1紙附卷可參。被告於強制
    戒治執行完畢釋放後5年內，再犯本案施用毒品罪，依上開
    說明，自應依法論科。
二、按刑法於民國94年2月2日經總統令修正公布，於95年7月1日
    施行，被告行為後法律有變更，依修正後刑法第2條第1項前
    段規定，應適用行為時之法律。核被告所為，係犯毒品危害
    防制條例第10條第1項之施用第一級毒品罪。被告持有第一
    級毒品進而施用，持有之低度行為為施用之高度行為所吸收
    ，不另論持有毒品之罪。其先後多次施用第一級毒品海洛因
    ，時間緊接，犯罪構成要件相同，顯係基於概括犯意為之，
    為連續犯，依修正前刑法第56條之規定，論以一罪，並加重
    其刑。起訴書雖未敘及被告於95年1月14日下午3時10分許被
    查獲以後之犯行，惟此部分與已起訴部分，有連續犯裁判上
    一罪之關係，為起訴效力所及，並經檢察官移送本院併辦，
    本院自應併予審理，附此敘明。原審以被告罪證明確，予以
    論罪科刑，固非無見，惟查原判決未及審酌被告於95年1月
    14日下午3時10分許被查獲以後之犯行，尚有未洽。既經被
    告上訴，即屬無可維持，應予撤銷改判。爰審酌被告之品行
    及犯罪之動機、目的、手段，及犯罪後坦承犯行，態度尚佳
    等一切情狀，量處如主文第二項所示之刑。扣案之注射針筒
    3支、鏟管1支、塑膠袋3個，係被告所有供施用毒品海洛因
    所用之物，業經被告供明在卷，應依刑法第38條第1項第2款
    之規定，宣告沒收。
據上論結，應依刑事訴訟法第369條第1項前段、第364條、第299
條第1項前段，毒品危害防制條例第10條第1項，修正後刑法第2
條第1項前段、第11條前段、修正前第56條、第38條第1項第2款
，判決如主文。
本案經檢察官甲○○到庭執行職務。
中    華    民    國    95    年    8    月    31     日
            刑事第五庭  審判長法  官  袁  從  楨
                              法  官  姚  勳  昌
                              法  官  郭  同  奇
上列正本證明與原本無異。
如不服本判決應於收受送達後十日內向本院提出上訴書狀，其未
敘述上訴之理由者並得於提起上訴後十日內向本院補提理由書（
均須按他造當事人之人數附繕本）。
                              書記官  康  孝  慈
中    華    民    國    95    年    9    月    1      日
附錄論罪科刑法條
毒品危害防制條例第10條第1項
施用第一級毒品者，處6月以上5年以下有期徒刑。
                                                      Ａ


司法院資訊處製作；財團法人民間司法改革基金會備份。
